臺灣新北地方法院民事裁定
111年度家調裁字第141號
聲  請  人  沈修功  
相  對  人  蔡馨珊  
            蔡家榕  
上列當事人間請求否認子女事件，本院裁定如下：
    主    文
一、確認相對人蔡家榕（女，民國000年0月00日生，身分證統一
    編號：Z000000000號）非相對人蔡馨珊（女，民國00年0月
    00日生，身分證統一編號：Z000000000號）自聲請人沈修功
    （男，民國00年0月00日生，身分證統一編號：Z000000000
    號）受胎所生之婚生子女。
二、聲請程序費用由聲請人負擔。
    理    由
一、聲請意旨略以：聲請人與相對人蔡馨珊於民國106年11月10
    日結婚，蔡馨珊於111年2月10日產下相對人蔡家榕，蔡家榕
    依法推定為聲請人之婚生子女。惟蔡馨珊早於107年3月離家
    出走，回溯蔡馨珊受孕時係於兩造分居期間，蔡家榕顯非聲
    請人之親生子女，且蔡馨珊亦傳訊告知聲請人，蔡家榕與聲
    請人間沒有關係，聲請人爰檢附DNA鑑定報告，按民法第106
    3條第2項、家事事件法第63條第1項規定，請求裁判如主文
    所示。
二、相對人陳稱：卷內DNA鑑定報告內容無誤，聲請人與蔡家榕
    間未有親子關係（見本院111年11月4日調解程序筆錄）。
三、按當事人就不得處分之事項，其解決事件之意思已甚接近或
    對於原因事實之有無不爭執者，得合意聲請法院為裁定；法
    院為前項裁定前，應參酌調解委員之意見及家事調查官之報
    告，依職權調查事實及必要之證據，並就調查結果使當事人
    或知悉之利害關係人有陳述意見之機會，當事人聲請辯論者
    ，應予准許；前二項程序，準用民事訴訟法第一編第二章第
    三節關於訴訟參加之規定，家事事件法第33條定有明文。查
    兩造合意聲請本院以裁定終結本件家事事件，有上開本院調
    解程序筆錄在卷可參，合先敘明。
四、本院之判斷：
（一）按稱婚生子女者，謂由婚姻關係受胎而生之子女；從子女
      出生日回溯第181日起至第302日止，為受胎期間；妻之受
      胎，係在婚姻關係存續中者，推定其所生子女為婚生子女
      ，民法第1061條、第1062條第1項、第1063條第1項定有明
      文。而夫妻之一方或子女能證明子女非為婚生子女者，得
      提起否認之訴；否認子女之訴，應以未起訴之夫、妻及子
      女為被告，民法第1063條第2項、家事事件法第63條第1項
      亦有明文。
（二）經查，聲請人與相對人蔡馨珊於106年11月10日結婚，渠
      等婚姻關係現仍存續中，而相對人蔡家榕於111年2月10日
      出生一節，有戶籍謄本在卷可參，是蔡家榕依法推定為聲
      請人之婚生子女。惟依聲請人提出之博微生技分子生物實
      驗室DNA基因圖譜型別分析報告，研判結果為：「送檢註
      明為沈修功與蔡家榕之檢體，其DNA STR系統之D3S1358、
      D8S1179、D2S441、FGA、D13S317、D7S820、D10S1248、D
      1S1656、D12S391、D2S1338等10個基因座之基因型別不相
      符，所以沈修功與蔡家榕間排除一親等直系親緣關係。」
      等語，足認聲請人主張蔡家榕非蔡馨珊自聲請人受胎所生
      ，應堪信為真實。從而，聲請人提出本件聲請，於法洵屬
      有據，應予准許。
五、末按本件親子關係必藉由裁判始能還原相對人之真正身分，
    實不可歸責於相對人，故聲請人提本件訴訟雖於法有據，然
    相對人之應訴乃法律規定所不得不然，則相對人所為自屬伸
    張或防衛權利所必要，本院因認本件程序費用應由聲請人負
    擔，較為公允。
六、據上論結，聲請人所請有理由，裁定如主文。
中　　華　　民　　國　 111  　年　　12　　月　　19　　日
                  家事法庭    法  官  盧柏翰  
以上正本係照原本作成。
如不服本裁定，得於裁定送達後十日之不變期間內向本院提出抗
告狀（須按他造當事人之人數附繕本），並應繳納裁判費新臺幣
一千元。
中　　華　　民　　國　　111 　年　　12　　月　　19　　日
　　　　　　　　　　　　　　　書記官   陳瑋杰